臺灣高雄地方法院刑事判決　　　　　　　　　　　　九十一年度訴字第一五號
　　公　訴　人　臺灣高雄地方法院檢察署檢察官
　　被　　　告　甲○○
　　選任辯護人　吳賢明
　　　　　　　　王進勝律師
　　　　　　　　許乃丹律師
右列被告因違反槍砲彈藥刀械管制條例案件，經檢察官提起公訴（九十年度偵字第一
九五七二號），本院判決如左：
    主  文
甲○○未經許可，寄藏其他可發射子彈具有殺傷力之玩具手槍，累犯，處有期徒刑壹
年貳月，併科罰金新台幣貳萬元，罰金如易服勞役，以新台幣玖佰元即銀元參佰元折
算壹日。
扣案之仿ＧＬＯＣＫ廠半自動手槍製造之玩具手槍壹支（槍枝管制編號：00000
00000號）、子彈陸顆及彈匣壹個，均沒收。
    事  實
一、甲○○前曾於民國八十七年間，因過失傷害案件，經法院判處有期徒刑九月確定
    ，於八十九年七月十七日執行完畢，仍不知悔改。復於九十年十月十一日或十二
  日間，在高雄市前金區○○○路一四一號其所經營「俊勇機車行」內，受友人「
    陳瑞賢」（另案偵辦）之委託，代為保管可發射子彈且具有殺傷力之仿ＧＬＯＣ
    Ｋ廠半自動手槍製造之玩具手槍換裝土造金屬槍管改造而成之改造手槍乙支（槍
    枝管制編號：0000000000號）、彈匣乙個、及具殺傷力之口徑９ｍｍ
    之制式半自動手槍子彈乙顆、由制式子彈底火皿、土造金屬彈殼及直徑約８‧５
    ｍｍ金屬彈頭組合而成之改造子彈三顆、由玩具槍用金屬彈殼加裝直徑約６ｍｍ
    之鋼珠組合而成之改造子彈四顆等物，而將之藏置於上址機車行三樓陽台，並以
    磚塊覆蓋，未經許可而寄藏上開槍、彈。嗣於九十年十月十九日下午二時五分許
    ，在上址機車行（起訴書誤載為高雄市○○區○○街二號，即分享ＰＵＢ），為
    高雄市憲兵隊持台灣高雄地方法院所核發之搜索票搜索查獲，並自前開藏置處取
    出而扣得上開手槍乙支、子彈八顆及彈匣乙個。
二、案經高雄市憲兵隊報請台灣高雄地方法院檢察署檢察官偵查起訴。
    理  由
一、右揭事實，業據被告甲○○於警訊及本院審理時供承不諱，並證人即查獲之高雄
    市憲兵隊少校李恭維於本院審理時證述：伊等係接獲線報檢舉稱「陳瑞賢」持有
    槍枝，經調閱口卡予證人指證確認後，伊等即對「陳瑞賢」跟監，發現「陳瑞賢
    」有前往被告所經營之機車行找被告，並經查證被告機車行內藏有槍械，始向法
    院申請搜索票，並持搜索票前往上址被告所經營之機車行搜索，在該機車行三樓
    陽台，有一處堆置磚塊的地方，伊等將磚塊搬離後，發現扣案之槍彈，該槍彈以
    塑膠袋裝著，並以報紙包著，而被告於查獲後，確有提供一支行動電話號碼供伊
    等查證，但該電話已停止使用，被告並提供「陳瑞賢」所經常進出之一處泡沬紅
    茶店，但該處伊等之前即已調查過，又確實有「陳瑞賢」之人，據伊等查證結果
    ，「陳瑞賢」涉犯多起槍擊案件，前科累累，素行不良，且自被告所查獲之槍彈
    確實係「陳瑞賢」所有，因前經秘密證人指訴，並經伊等查證屬實，始向法院申
    請搜索票等語屬實，且有高雄市憲兵隊搜索、扣押筆錄乙紙、扣押物品目錄表乙
    紙及照片乙張等附卷可稽。此外，復有手槍乙支、彈匣乙個及子彈八顆扣案可資
    佐證；而扣案槍枝及子彈經送內政部警政署刑事警察局鑑定結果：(1)送鑑改造手
    槍乙枝（槍枝管制編號：0000000000號、不含彈匣），認係仿ＧＬＯ
    ＣＫ廠半自動手槍製造之玩具手槍（滑套為金屬材質，槍身為塑膠材質）換裝土
    造金屬槍管改造而成，機械性能良好，可擊發適用子彈，認具殺傷力；(2)送鑑子
    彈八顆，鑑驗情形如下：一顆，認係口徑９ｍｍ之制式半自動手槍子彈乙顆，
    認具殺傷力。三顆，認均係由制式子彈底火皿、土造金屬彈殼及直徑約８‧５
    ｍｍ金屬彈頭組合而成之改造子彈，採樣一顆試射，可擊發，認具殺傷力。四
    顆，認均係由玩具槍用金屬彈殼加裝直徑約６ｍｍ之鋼珠組合而成之改造子彈，
    採樣一顆試射，可擊發，認具殺傷力。(3)送鑑彈匣一個，認係金屬材質之玩具槍
    用彈匣，可供上述(1)槍枝使用；有內政部警政署刑事警察局九十年十一月二日刑
    鑑字第二○五七○四號鑑驗通知書乙紙在卷足憑。從而，被告之自白核與事實相
    符，堪信為真實。是本件事證明確，被告上開犯行，洵堪認定。
二、核被告甲○○所為，係違反槍砲彈藥刀械管制條例第十一條第四項之未經許可寄
    藏其他可發射子彈之改造手槍罪及第十二條第四項之未經許可寄藏子彈罪。按槍
    砲彈藥刀械管制條例所謂之「寄藏」，係指受他人之委託代為保管，其保管之本
    身所為之「持有」，既係「寄藏」之當然結果，法律上自宜僅就「寄藏」行為為
    包括之評價，不應另就「持有」予以論罪。被告以一行為同時寄藏改造手槍及子
    彈，為一行為觸犯構成要件不相同之罪名，為想像競合犯，應從重依未經許可寄
    藏其他可發射子彈之改造手槍罪論處。又被告曾因過失傷害案件，經法院判處有
    期徒刑九月確定，於八十九年七月十七日執行完畢，有台灣高等法院被告全國前
    案紀錄表可按，其於有期徒刑執行完畢後五年以內再犯有期徒刑以上之罪，為累
    犯，應依法加重其刑。爰審酌被告之品行，非法寄藏改造手槍及子彈等物，對社
    會治安隱藏之危害甚大，惟念其尚無將之為不法使用，寄藏時間尚短，且於查獲
    後並有配合偵查機關調查槍械來源，犯罪之動機，及犯後態度等一切情狀，量處
    如主文所示之刑，並就罰金部分諭知易服勞役之折算標準，以資懲儆。又按搶砲
    彈藥刀械管制條例第十九條關於強制工作之規定，已於九十年十一月十四日經總
    統公布施行、並於同年月十六日生效之槍砲彈藥刀械管制條例修正案中刪除，被
    告犯罪時間雖在上開條文修正刪除生效前，然依刑法第二條第二項規定，應適用
    裁判時之法律，而裁判時搶砲彈藥刀械管制條例第十九條業已刪除，爰不再予以
    適用，併此敘明。另扣案之改造手槍乙支（槍枝管制編號：000000000
    0號）、子彈六顆及彈匣乙個，確係槍砲彈藥刀械管制條例第四條第一項第一款
    、第二款及第二項所定之槍砲、彈藥及其主要零組件，均屬違禁物，爰均應依刑
    法第三十八條第一項第一款宣告沒收。而扣案之子彈二顆，均已因試射而滅失，
    爰不為沒收之諭知，附此說明。
據上論斷，應依刑事訴訟法第二百九十九條第一項前段，槍砲彈藥刀械管制條例第十
一條第四項、第十二條第四項，刑法第二條第二項、第十一條前段、第四十七條、第
五十五條、第三十八條第一項第一款、第四十二條第二項，罰金罰鍰提高標準條例第
二條，現行法規所定貨幣單位折算新台幣條例第二條，判決如主文。
本案經檢察官朱婉綺到庭執行職務。
中      華      民      國        九十一    年      五    月      八    日
                                  臺灣高雄地方法院刑事第六庭
                                      法  官   洪榮家
右為正本，係照原本作成。
如不服本判決，應於送達後十日內，向本院提出上訴狀。
                                      書記官   陳寰瑛
中      華      民      國        九十一    年      五    月      八  日
附錄本案論罪科刑法條全文：
槍砲彈藥刀械管制條例第十一條第四項：
  未經許可，持有、寄藏或意圖販賣而陳列第一項所列槍砲者，處一年以上七年以下
  有期徒刑，併科新台幣七百萬元以下罰金。
槍砲彈藥刀械管制條例第十二條第四項：
  未經許可，持有、寄藏或意圖販賣而陳列子彈者，處五年以下有期徒刑，併科新台
  幣三百萬元以下罰金。
